臺灣高等法院臺南分院刑事判決
上　訴　人
即　被　告　乙 ○ ○
指定辯護人　本院公設辯護人　甲 ○ ○
上列上訴人因公共危險案件，不服臺灣臺南地方法院93年度訴字
第1381號中華民國94年3月9日（起訴案號：臺灣臺南地方法院檢
察署93年度偵字第10864號），提起上訴，本院判決如下：
    主  文
上訴駁回。
    事  實
一、乙○○與陳佳妤原係交往六、七年之男女朋友，於民國（下
    同）九十三年七月二十三日下午九時許，在臺南縣新市鄉大
    營村某處，乙○○獨飲啤酒三瓶（呼氣酒精濃度測定值為每
    公升０．九三毫克）已不能安全駕駛動力交通工具，仍於翌
    日（即二十四日）凌晨一時許，駕駛借自陳佳妤車號ＲＹ五
    ─九七七號之輕機車，自臺南縣新市鄉大營村，騎往臺南縣
    新市鄉主內村一四九號之五之陳佳妤住處，途經明星幼稚園
    前，不慎跌倒，致左側臉部、左手、左肩、左腳受傷，嗣到
    達臺南縣新市鄉主內村一四九號之五處車庫內，因不滿陳佳
    妤昨晚（即二十三日晚上）離家前往臺中，未曾告知，且獨
    坐在車庫內之車號ＲＹ五─九七七號輕機車上久候無著，至
    當天（二十四日）凌晨三、四時許，復以行動電話要求陳佳
    妤馬上回來，陳佳妤回稱沒空，怒而對陳佳妤揚稱：要馬上
    回到住處，如果不回家就要縱火等語，旋即踢倒並以腳踹Ｒ
    Ｙ五─九七七號輕機車，因該車庫地勢內高外低，竟萌放火
    燒屋犯意，讓機車汽油流灑在車庫近客廳之內側高處（即鞋
    櫃旁）而未讓其順勢自然流往較低之外處道路，再以未熄之
    煙蒂彈往機車汽油處，以引燃汽油方式，燒毀陳佳妤所有之
    上述機車（毀損機車部分未經告訴）及燒毀丙○○所有之車
    庫、與臺南縣新市鄉主內村一四九號之五建築物之一樓客廳
    （客廳內酒櫥、電視、座椅、窗戶、木造天花板等均燒毀、
    牆壁亦斑剝脫落）及丙○○所有之土狗一隻，幸經臺南縣消
    防局新市分隊據報及時前來撲滅，始未成災（乙○○服用酒
    類，不能安全駕駛動力交通工具而駕駛部分，經原審判處罰
    金貳萬元，如易服勞役，以參佰元折算壹日，經乙○○上訴
    後，業於本院準備程序時，具狀撤回上訴而確定）。
二、案經丙○○訴由臺南縣警察局善化分局報告台灣台南地方法
    院檢察署檢察官偵查起訴。
    理  由
一、訊據上訴人即被告乙○○對於上開放火燃燒客廳之事實，固
    不諱言，惟矢口否認有何公共危險犯行，辯稱：放火是不小
    心，且放火燒毀住宅部分屬未遂階段云云。
二、經查：
（一）上開事實，已經被告乙○○於原審及本院審理時坦白承認
      ，核與告訴人丙○○之指訴及證人陳佳妤證述之情節符合
      ，並有酒精濃度測定值表，足資證明被告呼氣酒精濃度測
      定值，為每公升０．九三毫克，及火災原因調查報告書（
      內有火災原因調查報告書摘要、火災現場勘查人員紀錄、
      火災現場勘查紀錄及原因判斷、火災出動觀察紀錄、火災
      證物鑑定報告、火災現場平面及品配置圖、火災現場照相
      資料），足資證明因該車庫地勢內高外低，被告有放火燒
      屋犯意，故讓機車汽油流灑在車庫近客廳之內側高處（即
      鞋櫃旁）而未讓其順勢自然流往較低之外處道路，再以未
      熄之煙蒂彈往機車汽油處，以引燃汽油方式，燒毀陳佳妤
      之機車及燒毀丙○○所有之車庫、臺南縣新市鄉主內村一
      四九號之五建築物之一樓客廳（客廳內酒櫥、電視、座椅
      、窗戶、木造天花板等均燒毀、牆壁亦斑剝脫落）及丙○
      ○所有之土狗一隻，幸及時撲滅，始未成災之事實，洵堪
      認定。
（二）按刑法第一百七十三條第一項之放火「燒毀」現供人使用
      住宅罪，所稱「燒毀」指因火力燃燒，致其物已喪失其效
      用，目的物全毀，固屬燒毀，即目的焚毀一部，茍已使物
      失去其原有效用，亦謂之燒毀，如放火燒毀他人之房屋，
      將房屋全部燒毀者，將房屋屋頂，或門窗牆壁焚毀，使「
      房屋不能供人居住」，均屬燒毀。本件房屋經火焚燒後，
      雖本體仍存在，但是一樓客廳之窗戶、木造天花板均已燒
      毀、牆壁亦斑剝脫落，顯已喪失效用，有現場照片附卷可
      證，若不施以重大修繕，客觀上已不能供人居住，亦即已
      喪失其效用，自應認已達燒毀既遂的程度。又被告係故意
      踢倒機車使汽油流出，並以未熄之煙蒂彈往機車汽油處，
    　以引燃汽油方式，足見有放火燒燬現供人使用房屋之犯意
      。被告所辯該住宅尚未燒毀既遂，及係一時不小心等情，
      自不足採。是本件事證明確，被告犯行已堪認定。
三、核上訴人即被告乙○○所為，係犯刑法第一百七十三條第一
    項之放火燒燬現供人使用住宅罪、第一百七十五條第一項放
    火燒毀他人土狗罪。被告所犯上開二罪間，係以一行為而觸
    犯數罪名，為想像競合犯之關係，應從一重之放火燒毀現供
    人使用之住宅罪處斷。被告所犯刑法第一百七十三條第一項
    之放火燒毀現有人使用住宅罪部分，係七年以上有期徒刑之
    重罪，而被告並無前科，有台灣高等法院被告全國前案紀錄
    表足按，因年輕氣盛，與女友在電話中發生爭執，又係酒後
    獨處時，竟一時失慮，放火燒毀房屋，幸未傷及人身，又未
    延燒二樓與附近住宅，被告事後深表悔意，與被害人和解賠
    償新台幣一百十五萬元，告訴人陳佳妤於原審當庭表示願原
    諒被告，被告放火行為之危險性雖高，但其惡性尚非重大，
    本件犯行與罪責失衡，情輕法重，其犯罪情狀尚堪憫恕，依
    刑法第五十九條規定酌減輕其刑。
四、原審以被告罪證明確，因予適用刑法第一百七十三條第一項
    、第一百七十五條第一項、第五十五條後段、第五十九條之
    規定，並審酌被告之上述品行、犯罪之動機、目的、手段、
    犯罪後坦承並與被害人達成和解等一切情狀，量處有期徒刑
    三年十月，本院經核原判決認事用法俱無不合，量刑亦稱妥
    適，被告上訴意旨就此部分主張量刑過重，指摘原判決不當
    ，非有理由，應予駁回。
五、據上論斷，應依刑事訴訟法第368條，判決如主文。
本案經檢察官邱克斌到庭執行職務。
中　　華　　民　　國　　94　　年　　6 　　月　　30　　日
                  刑事第二庭    審判長法　官  葉居正
                                      法　官  莊俊華
                                      法　官  高明發
以上正本證明與原本無異。
如不服本判決，應於收受本判決後十日內向本院提出上訴書狀。
其未敘述上訴理由者並得於提起上訴後十日內向本院補提理由書
狀（均須按他造當事人之人數附繕本）「切勿逕送上級法院」。
　　　　　　　　　　　　　　　　　　　書記官  陳淑貞
中　　華　　民　　國　　94　　年　　7 　　月　　1 　　日
附錄法條：
中華民國刑法第一百七十三條第一項：
放火燒燬現供人使用之住宅或現有人所在之建築物、礦坑、火車
、電車或其他供水、
陸、空公眾運輸之舟、車、航空機者，處無期徒刑或七年以上有
期徒刑。
失火燒燬前項之物者，處一年以下有期徒刑、拘役或五百元以下
罰金。
第一項之未遂犯罰之。
預備犯第一項之罪者，處一年以下有期徒刑、拘役或三百元以下
罰金。
中華民國刑法第一百七十五條第一項：
放火燒燬前二條以外之他人所有物，致生公共危險者，處一年以
上七年以下有期徒刑
